# 半年报往来账龄如何分析~

提问人：zhengleee 时间：2018-07-12 20:31:49
第一次发帖~本人是事务所小白 1 、想问下往来账龄在半年报要怎么分账龄，如做应付预付账款科目，企业导出来的余额表的借贷方发生额是本年半年的数据，不是一整年的，那需要怎么将往来分账龄呢？？ 2 、应付预付的期末余额已经重分类后和对抵后的审定数，那对抵时候是对抵的金额账龄又要怎么分呢扣哪一年？

回答人：chenyiwei
有些审计软件有将上年度账龄滚动过来作为本年度账龄起算点的功能，如你有这样功能的审计软件，可以用于辅助工作。如没有，估计只能手工分析了。请各位具体操作过类似功能的网友协助，谢谢！